臺灣板橋地方法院刑事判決　　　　　　　93年度訴字第1739號
公　訴　人　臺灣板橋地方法院檢察署檢察官
被　　　告　甲○○
上列被告因違反毒品危害防制條例案件，經檢察官提起公訴（93
年度核退毒偵字第758 號)， 經本院合議庭裁定改依簡式審判程
序審理並判決如下：
    主  文
甲○○施用第一級毒品，處有期徒刑柒月；又施用第二級毒品，
處有期徒刑參月，扣案之玻璃管貳支均沒收；應執行有期徒刑玖
月，扣案之玻璃管貳支均沒收。
    事  實
一、甲○○前因施用毒品案件，經本院以87年度毒聲字第1838號
    裁定送觀察、勒戒後，認有繼續施用毒品之傾向，經本院以
    87年度毒聲字第2344號裁定令入戒治處所施以強制戒治，嗣
    經裁定停止戒治並交付保護管束，於民國88年10月7 日保護
    管束期滿，由臺灣板橋地方法院檢察署檢察官於88年11月16
??日，以88年度戒毒偵字第115 號為不起訴處分確定。猶未戒
    除毒癮，分別基於施用第一級毒品海洛因與第二級毒品安非
    他命之犯意，於93年4 月29日上午10時許，在臺北縣土城市
    ○○路○ 段321 巷35之2 號1 樓，將第一級毒品海洛因置於
    香煙裡點燃而施用第一級毒品海洛因一次，另以將第二級毒
    品安非他命置於玻璃管內燒烤之方式，施用安非他命一次。
    嗣經警於同日上午11時許，在上址為警查獲，並扣得其所有
    供施用安非他命所用之玻璃管2 支及非其所有與本案無涉之
    第一級毒品海洛因7 小包（合計驗餘淨重為6.28公克）及電
    子磅秤1 台。
二、案經臺北縣政府警察局土城分局移送臺灣板橋地方法院檢察
    署檢察官偵查起訴。
    理  由
一、上揭犯罪事實，業據被告甲○○於本院審理中坦承不諱，又
    被告於93年4 月29日下午4 時許為警查獲後採集其尿液送驗
    ，呈鴉片類與安非他命類陽性反應，有臺灣檢驗科技股份有
    限公司93年5 月17日濫用藥物尿液檢驗報告乙紙附卷足稽（
    附於93年度核退毒偵字第758 號偵查卷第5 頁），且有被告
    所有供施用安非他命所用之玻璃管2 支扣案可證，足認被告
    之自白與事實相符。再被告有事實欄所示之施用毒品前科，
    有臺灣板橋地方法院檢察署檢察官88年度戒毒偵字第115 號
    不起訴處分書與臺灣高等法院被告全國前案紀錄表存卷可參
    。被告於強制戒治執行完畢釋放後，五年內再犯本件施用毒
    品之罪，事證明確，洵堪認定。
二、按海洛因、安非他命分別係毒品危害防制條例第2 條第2 項
    第1 款、第2 款所稱之第一級、第二級毒品，核被告所為，
    係犯上開條例第10條第1 項之施用第一級毒品罪及同條第2
    項之施用第二級毒品罪。被告持有第一級毒品海洛因、第二
    級毒品安非他命之行為，均為其施用之高度行為所吸收，不
    另論罪。被告所犯上開二罪，犯意個別，行為互殊，應予分
    論併罰。爰審酌被告前已有數次違反肅清煙毒條例案件之前
    科，有前引臺灣高等法院被告全國前案紀錄表在卷為據，其
    長期浸染施用毒品惡習，戕害身心甚鉅，惟犯後尚能坦承犯
    行，態度良好，並衡諸其生活狀況、施用毒品之次數、手段
    、動機等一切情狀，就其所犯上開二罪，各量處如主文所示
    之刑，並定其應執行之刑，以示懲儆。
三、扣案之玻璃管2 支，乃被告所有供施用第二級毒品安非他命
    所用之物，業經被告於本院審理時自承無訛（見本院94年2
    月3 日審判筆錄），爰均依刑法第38條第1 項第2 款、第3
    項之規定諭知沒收。至扣案之第一級毒品海洛因7 包經送法
    務部調查局鑑驗結果，確均含有第一級毒品海洛因成分，合
    計驗餘淨重為6.28公克，空包裝重1.57公克等情，固有該局
    93年6 月18日調科壹字第060008340 號乙紙在卷為憑，惟被
    告於警詢及偵查中均供稱該等毒品為李立賜所有，復查無任
    何事證足認該等毒品確與被告本件施用第一級毒品之犯行相
    關，自難於本案諭知沒收，公訴人此部分沒收之請求，尚難
    准許。另扣案之電子磅秤1 台，被告於警詢中亦否認為其所
    有，爰不予宣告沒收。
四、末按「除被告所犯為死刑、無期徒刑、最輕本刑為3 年以上
    有期徒刑之罪或高等法院管轄第一審案件者外，於前條第1
    項程序進行中，被告先就被訴事實為有罪之陳述時，審判長
    得告知被告簡式審判程序之旨，並聽取當事人、代理人、辯
    護人及輔佐人之意見後，裁定進行簡式審判程序。」刑事訴
    訟法第273 條之1 第1 項定有明文。查本件被告所犯毒品危
    害防制條例第10條第1 、2 項之施用第1 、2 級毒品罪，其
    法定刑分別為6 月以上5 年以下有期徒刑及3 年以下有期徒
    刑之罪，非最輕本刑為3 年以上有期徒刑之罪，且被告於本
    院94年2 月3 日審判程序進行中，復就被訴之事實為有罪之
    陳述，經告知被告簡式審判程序之旨，被告及公訴人對於本
    件改依簡式審判程序審理分別表示同意與無意見，是本院即
    依前揭刑事訴訟法規定，裁定本件進行簡式審判程序，末此
    敘明。
據上論斷，應依刑事訴訟法第273 條之1 第1 項、第299 條第1
項前段，毒品危害防制條例第10條第1 項、第2 項，刑法第11條
前段、第38條第1 項第2 款、第3 項、第51條第5 款，判決如主
文。
本案經檢察官楊仲農到庭執行職務。
中　　華　　民　　國　　94　　年　　2 　　月　　17　日
                    臺灣板橋地方法院刑事第7庭
                        審判長法　官  陳恒寬
                              法　官  許必奇
                              法　官  吳佳穎
以上正本證明與原本無異
如不服本判決，應於送達後10日內向本院提出上訴狀
                              書記官　呂妍旻
中　　華　　民　　國　　94　　年　　2 　　月　　17　　日
附錄本案論罪科刑法條全文：
毒品危害防制條例第10條：
施用第一級毒品者，處6月以上5年以下有期徒刑。
施用第二級毒品者，處3年以下有期徒刑。
